
# ---------- Đọc và kiểm tra dữ liệu ----------
```{r}
library(readxl)
library(dplyr)
library(ggplot2)
library(tidyr)
library(stringr)
library(reshape2)
library(corrplot)
library(car)
library(randomForest)
library(Rtsne)
library(glmnet)
# Đọc dữ liệu từ file Excel
df <- read_excel("data/processed/SRD_data_cleaned.xlsx")

# Xem thông tin tổng quát
str(df)
summary(df)
```

# ---------- Nhóm các kiểu dữ liệu ----------

```{r}

# Lấy danh sách tất cả các cột
columns <- colnames(df)
print(columns)

# Tách và nhóm các cột theo SDG
sdg_pattern <- "^sdg(\\d+)_"
sdg_groups <- list()

# Khởi tạo danh sách rỗng cho mỗi SDG từ 1-17
for (i in 1:17) {
  sdg_groups[[as.character(i)]] <- c()
}

# Thêm các cột vào các nhóm tương ứng
for (col in columns) {
  match <- regexpr(sdg_pattern, col, perl = TRUE)
  if (match != -1) {
    sdg_num <- gsub(sdg_pattern, "\\1", str_extract(col, sdg_pattern))
    sdg_groups[[sdg_num]] <- c(sdg_groups[[sdg_num]], col)
  }
}


# In thống kê mô tả cho từng biến trong từng nhóm
for (sdg_num in sort(as.numeric(names(sdg_groups)))) {
  cat(sprintf("\nThống kê mô tả cho SDG %d:\n", sdg_num))
  cols <- sdg_groups[[as.character(sdg_num)]]
  
  for (col in cols) {
    cat(sprintf("\nThống kê mô tả cho cột '%s':\n", col))
    print(summary(df[[col]]))
  }
  cat(paste(rep("=", 50), collapse = ""), "\n")
}
```

```{r}
# Lọc dữ liệu Việt Nam
df_vietnam <- df[df$Country == "Vietnam", ]

# Lọc dữ liệu 2023-2024
df_vietnam_recent <- df_vietnam[df_vietnam$year %in% c(2023, 2024), ]

# In dữ liệu Việt Nam
cat("Dữ liệu Việt Nam 2023-2024:\n")
print(df_vietnam_recent[, c("year", "SDG Index Score", "sdg1_lmicpov", "sdg7_renewcon", "sdg11_pm25", "sdg4_literacy")])
```

# ---------- Biểu đồ thể hiện từng cột ----------
```{r}
plot_histograms_by_sdg <- function(df, sdg_groups, batch_size = 3, bins = 20) {
  for (sdg_num in sort(as.numeric(names(sdg_groups)))) {
    cat(sprintf("Vẽ histogram cho SDG %d\n", sdg_num))
    cols <- sdg_groups[[as.character(sdg_num)]]
    
    for (i in seq(1, length(cols), by = batch_size)) {
      batch <- cols[i:min(i + batch_size - 1, length(cols))]
      num_plots <- length(batch)
      
      # Tạo layout cho đồ thị
      if (num_plots > 0) {
        par(mfrow = c(1, num_plots))
        for (col in batch) {
          hist(df[[col]], main = col, xlab = "Giá trị của biến", 
               ylab = "Tần suất xuất hiện", breaks = bins, 
               col = "lightblue", border = "black")
        }
        mtext(sprintf("SDG %d - Histogram cho các biến từ %d đến %d", 
                     sdg_num, i, i + length(batch) - 1), 
              side = 3, line = -2, outer = TRUE, font = 2)
        par(mfrow = c(1, 1))
      }
    }
  }
}

# Gọi hàm vẽ histograms
plot_histograms_by_sdg(df, sdg_groups)
```

# ---------- Xử lí các giá trị ngoại lai ----------
```{r}
detect_outliers_iqr <- function(df, group_cols, num_outliers = 10) {
  outliers_info <- list()
  total_outliers <- 0
  
  for (sdg in sort(as.numeric(names(group_cols)))) {
    cat(sprintf("\n🔍 Kiểm tra SDG %d\n", sdg))
    cols <- group_cols[[as.character(sdg)]]
    
    for (col in cols) {
      # Bỏ qua nếu cột không tồn tại trong DataFrame
      if (!(col %in% colnames(df))) {
        cat(sprintf("Cột %s không tồn tại trong DataFrame\n", col))
        next
      }
      
      # Tính IQR và ngưỡng
      Q1 <- quantile(df[[col]], 0.25, na.rm = TRUE)
      Q3 <- quantile(df[[col]], 0.75, na.rm = TRUE)
      IQR <- Q3 - Q1
      
      lower_bound <- Q1 - 1.5 * IQR
      upper_bound <- Q3 + 1.5 * IQR
      
      outliers <- df[df[[col]] < lower_bound | df[[col]] > upper_bound, col]
      num_outliers_found <- length(outliers)
      total_outliers <- total_outliers + num_outliers_found
      
      if (num_outliers_found > 0) {
        cat(sprintf("\n Biến: %s\n", col))
        cat(sprintf(" - Q1: %.2f, Q3: %.2f, IQR: %.2f\n", Q1, Q3, IQR))
        cat(sprintf(" - Ngưỡng: [%.2f, %.2f]\n", lower_bound, upper_bound))
        cat(sprintf(" - Tổng số ngoại lai: %d\n", num_outliers_found))
        
        # Lấy 10 giá trị ngoại lai đầu tiên
        top_outliers <- head(outliers, num_outliers)
        cat(" - ", num_outliers, " giá trị ngoại lai đầu tiên:\n")
        print(top_outliers)
        
        outliers_info[[col]] <- top_outliers
      } else {
        cat(sprintf("✔️ %s: Không có ngoại lai\n", col))
      }
    }
  }
  
  cat(sprintf("\n📊 Tổng số ngoại lai phát hiện được: %d\n", total_outliers))
  return(outliers_info)
}

outliers_dict <- detect_outliers_iqr(df, sdg_groups)
```

# ---------- Phân tích mối quan hệ giữa các biến ----------
```{r}
# Scale dữ liệu bằng RobustScaler
robust_scale <- function(x) {
  median_val <- median(x, na.rm = TRUE)
  mad_val <- mad(x, na.rm = TRUE)
  if (mad_val == 0) return(x - median_val)
  return((x - median_val) / mad_val)
}

# Lưu lại các cột không scale
non_numeric_cols <- c("Country", "year")

# Lấy các cột số
numeric_cols <- names(df)[sapply(df, is.numeric)]
numeric_cols <- setdiff(numeric_cols, non_numeric_cols)

df_scaled <- df
for (col in numeric_cols) {
  df_scaled[[col]] <- robust_scale(df[[col]])
}

# Hàm đánh giá mối quan hệ dựa trên hệ số tương quan
evaluate_correlation <- function(corr_matrix) {
  evaluation <- list()
  
  for (row in rownames(corr_matrix)) {
    for (col in colnames(corr_matrix)) {
      if (row != col) {  # Loại bỏ các cặp tương quan với chính nó
        corr_value <- corr_matrix[row, col]
        pair_key <- paste(row, col, sep = "_")
        
        if (abs(corr_value) >= 0.7) {
          evaluation[[pair_key]] <- "Mối quan hệ mạnh"
        } else if (abs(corr_value) >= 0.3) {
          evaluation[[pair_key]] <- "Mối quan hệ trung bình"
        } else {
          evaluation[[pair_key]] <- "Mối quan hệ yếu"
        }
      }
    }
  }
  
  return(evaluation)
}

# Vẽ heatmap và tự động đánh giá
for (sdg_name in names(sdg_groups)) {
  sdg_vars <- sdg_groups[[sdg_name]]
  
  # Chỉ xử lý nếu có đủ biến
  if (length(sdg_vars) > 1) {
    cat(sprintf("\nPhân tích tương quan cho SDG %s\n", sdg_name))
    
    # Tính ma trận tương quan
    corr_matrix <- cor(df_scaled[, sdg_vars], use = "pairwise.complete.obs")
    
    # Vẽ heatmap
    png(paste0("correlation_sdg", sdg_name, ".png"), width = 800, height = 600)
    corrplot(corr_matrix, method = "color", type = "upper", 
             tl.col = "black", tl.srt = 45, addCoef.col = "black",
             col = colorRampPalette(c("blue", "white", "red"))(100))
    title(paste("Ma trận tương quan - SDG", sdg_name))
    dev.off()
    
    # Đánh giá mối quan hệ
    evaluation <- evaluate_correlation(corr_matrix)
    cat("\nĐánh giá mối quan hệ:\n")
    for (pair in names(evaluation)) {
      var_names <- strsplit(pair, "_")[[1]]
      cat(sprintf("%s và %s: %s\n", var_names[1], var_names[2], evaluation[[pair]]))
    }
    cat(paste(rep("=", 50), collapse = ""), "\n")
  }
}

# Tính trung bình các chỉ số theo từng nhóm SDG
for (sdg_num in sort(as.numeric(names(sdg_groups)))) {
  sdg_name <- as.character(sdg_num)
  cols <- sdg_groups[[sdg_name]]
  
  # Tính trung bình cho các chỉ số của nhóm SDG
  df[[paste0("SDG", sdg_num, "_Index")]] <- rowMeans(df[, cols], na.rm = TRUE)
  
  # In ra dòng đầu tiên của DataFrame sau khi tính trung bình
  cat(sprintf("Trung bình cho nhóm SDG%d (dòng đầu tiên):\n", sdg_num))
  print(head(df[, paste0("SDG", sdg_num, "_Index"), drop = FALSE], 1))
  cat(paste(rep("=", 50), collapse = ""), "\n")
}

# Tính ma trận tương quan cho các chỉ số SDG
sdg_index_cols <- paste0("SDG", sort(as.numeric(names(sdg_groups))), "_Index")
corr_matrix <- cor(df[, sdg_index_cols], use = "pairwise.complete.obs")

# Vẽ heatmap
png("SDG_indices_correlation.png", width = 1000, height = 800)
corrplot(corr_matrix, method = "color", type = "upper", 
         tl.col = "black", tl.srt = 45, addCoef.col = "black",
         col = colorRampPalette(c("blue", "white", "red"))(100))
title("Ma trận tương quan giữa các SDG")
dev.off()

# Đánh giá mối quan hệ
evaluation <- evaluate_correlation(corr_matrix)
cat("\nĐánh giá mối quan hệ giữa các chỉ số SDG:\n")
for (pair in names(evaluation)) {
  var_names <- strsplit(pair, "_")[[1]]
  cat(sprintf("%s và %s: %s\n", var_names[1], var_names[2], evaluation[[pair]]))
}
cat(paste(rep("=", 50), collapse = ""), "\n")
```

# ---------- Feature Engineering ----------
```{r}
# Tạo các biến tương tác với ý nghĩa thực tế
eps <- 1e-6  # Định nghĩa epsilon để tránh chia cho 0

df$sdg6_water_elec <- df$sdg6_safewat * df$sdg7_elecac  # Nước sạch và điện năng
df$sdg8_accounts_rdex <- df$sdg8_accounts * df$sdg9_rdex  # Tài khoản tài chính và nghiên cứu
df$sdg3_uhc_sanitation <- df$sdg3_uhc * df$sdg6_sanita  # Bảo hiểm y tế và vệ sinh
df$sdg11_slums_pollprod <- df$sdg11_slums * df$sdg12_pollprod  # Khu ổ chuột và ô nhiễm sản xuất
df$sdg13_co2_cpta <- df$sdg13_co2gcp * df$sdg15_cpta  # CO2 và diện tích cây trồng
df$sdg16_cpi_statperf <- df$sdg16_cpi * df$sdg17_statperf  # Tham nhũng và hiệu suất thống kê
df$sdg1_income_poverty_ratio <- df$sdg1_wpc / (df$sdg1_lmicpov + eps)  # Tỷ lệ thu nhập và nghèo đói

# Danh sách các cột tương tác
interaction_cols <- c(
  'sdg6_water_elec', 'sdg8_accounts_rdex', 'sdg3_uhc_sanitation',
  'sdg11_slums_pollprod', 'sdg13_co2_cpta', 'sdg16_cpi_statperf',
  'sdg1_income_poverty_ratio'
)

# Hiển thị 5 dòng đầu của các đặc trưng tương tác
cat("5 dòng đầu của các đặc trưng tương tác:\n")
print(head(df[interaction_cols], 5))
```

# ---------- Biến động thời gian ----------
```{r}
# Tính tốc độ tăng trưởng hàng năm (YoY) cho các cột SDG

# Chọn các cột SDG gốc
sdg_cols <- grep("^sdg", names(df), value = TRUE)
sdg_cols <- sdg_cols[!grepl("_yoy$", sdg_cols) & sdg_cols != "sdg3_uhc"]

# Tính phần trăm thay đổi YoY theo từng quốc gia
for (country in unique(df$Country)) {
  country_data <- df[df$Country == country, ]
  country_data <- country_data[order(country_data$year), ]
  
  for (col in sdg_cols) {
    yoy_col <- paste0(col, "_yoy")
    yoy_values <- c(NA, diff(country_data[[col]]) / abs(country_data[[col]][-length(country_data[[col]])]))
    df[df$Country == country, yoy_col] <- yoy_values
  }
}

# Lọc dữ liệu cho Vietnam để kiểm tra
vietnam_df <- df[df$Country == "Vietnam", ]

# Hiển thị các cột liên quan (Country, year và YoY)
yoy_cols <- grep("_yoy$", names(df), value = TRUE)
cols_to_display <- c("Country", "year", head(yoy_cols, 5))  # Chỉ hiện 5 cột YoY đầu tiên để tiết kiệm không gian
cat("Dữ liệu YoY cho Vietnam (5 dòng đầu):\n")
print(head(vietnam_df[, cols_to_display], 5))
```

# ---------- Chuẩn hóa theo nhóm SDG ----------
```{r}
# Sử dụng MinMaxScaler để chuẩn hóa các cột trong mỗi nhóm SDG về [0, 1]

# Lọc các cột SDG gốc
sdg_cols <- grep("^sdg", names(df), value = TRUE)
sdg_cols <- sdg_cols[!grepl("_yoy$", sdg_cols) & sdg_cols != "sdg3_uhc"]

# Tạo từ điển nhóm SDG dựa trên prefix (sdg1, sdg2,...)
sdg_groups_from_cols <- list()
for (col in sdg_cols) {
  group <- sub("_.*$", "", col)  # Lấy prefix (ví dụ: sdg1)
  if (!(group %in% names(sdg_groups_from_cols))) {
    sdg_groups_from_cols[[group]] <- c()
  }
  sdg_groups_from_cols[[group]] <- c(sdg_groups_from_cols[[group]], col)
}

# Chuẩn hóa MinMax
min_max_scale <- function(x) {
  if (max(x, na.rm = TRUE) == min(x, na.rm = TRUE)) return(x)
  return((x - min(x, na.rm = TRUE)) / (max(x, na.rm = TRUE) - min(x, na.rm = TRUE)))
}

# Chuẩn hóa từng nhóm SDG
for (group in names(sdg_groups_from_cols)) {
  cols <- sdg_groups_from_cols[[group]]
  for (col in cols) {
    df[[col]] <- min_max_scale(df[[col]])
  }
  cat(sprintf("Đã chuẩn hóa nhóm %s với các cột: %s\n", group, paste(cols, collapse = ", ")))
  print(head(df[cols], 5))
  cat(paste(rep("=", 50), collapse = ""), "\n")
}
```

# ---------- Trực quan hóa đặc trưng mới ----------
```{r}
# Sử dụng pairs để khám phá mối quan hệ và phân phối của các đặc trưng tương tác

# Vẽ pairs plot với histogram trên đường chéo
png("interaction_features_pairs.png", width = 1200, height = 1000)
pairs(df[interaction_cols], main = "Pairwise Scatter Plot of Interaction Features")
dev.off()
```

# ---------- PCA: Giảm chiều dữ liệu ----------
```{r}
# Giảm chiều dữ liệu tương tác xuống 2 thành phần chính

library(stats)

# Danh sách các cột tương tác
interaction_columns <- c(
  'sdg6_water_elec', 'sdg8_accounts_rdex', 'sdg3_uhc_sanitation',
  'sdg11_slums_pollprod', 'sdg13_co2_cpta', 'sdg16_cpi_statperf',
  'sdg1_income_poverty_ratio'
)

# Chuẩn hóa dữ liệu trước khi áp dụng PCA
interaction_data <- scale(df[interaction_columns])

# Áp dụng PCA với 2 thành phần chính
pca_result <- prcomp(interaction_data, center = TRUE, scale. = TRUE)
explained_var <- pca_result$sdev^2 / sum(pca_result$sdev^2)

cat(sprintf("Tỷ lệ phương sai giải thích: PC1 = %.2f, PC2 = %.2f\n", 
            explained_var[1], explained_var[2]))

# Vẽ scatter plot
png("pca_interaction_features.png", width = 800, height = 600)
plot(pca_result$x[,1], pca_result$x[,2], 
     main = "PCA of Interaction Features",
     xlab = sprintf("Principal Component 1 (%.2f%% variance)", explained_var[1]*100),
     ylab = sprintf("Principal Component 2 (%.2f%% variance)", explained_var[2]*100),
     pch = 16, col = "blue")
dev.off()
```

# ---------- Feature Selection ----------
```{r}
# 1. Chuẩn bị dữ liệu: chọn các đặc trưng số và loại bỏ giá trị NaN

numerical_cols <- names(df)[sapply(df, is.numeric)]
df_selection <- df[numerical_cols]

# 2.0 Xử lý NaN và Inf trước khi tính VIF
cat("\n2.0 Xử lý NaN và Inf:\n")
# Thay thế Inf bằng NA
df_selection[sapply(df_selection, is.infinite)] <- NA
# Điền NA bằng giá trị trung bình của cột
for (col in names(df_selection)) {
  df_selection[[col]][is.na(df_selection[[col]])] <- mean(df_selection[[col]], na.rm = TRUE)
}
# Kiểm tra lại NA
if (any(is.na(df_selection)) || any(sapply(df_selection, function(x) any(is.infinite(x))))) {
  cat("Cảnh báo: Vẫn còn NA hoặc Inf trong dữ liệu!\n")
} else {
  cat("Dữ liệu đã sạch, không còn NA hoặc Inf.\n")
}
```

# ---------- Loại bỏ đa trọng tuyến (Multicollinearity) bằng VIF ----------
```{r}
cat("\n2.1 Kiểm tra đa trọng tuyến bằng VIF:\n")

# Hàm tính VIF
calculate_vif <- function(df) {
  result <- data.frame(Feature = character(), VIF = numeric())
  # Chọn các cột số với ít nhất 30 giá trị khác nhau để tránh lỗi cộng tuyến hoàn hảo
  num_cols <- names(df)[sapply(df, function(x) is.numeric(x) && length(unique(x)) > 30)]
  
  for (i in seq_along(num_cols)) {
    # Tạo công thức: biến hiện tại ~ tất cả biến khác
    formula_str <- paste(num_cols[i], "~", paste(num_cols[-i], collapse = " + "))
    
    # Thử chạy mô hình hồi quy tuyến tính
    tryCatch({
      model <- lm(formula = as.formula(formula_str), data = df)
      result <- rbind(result, data.frame(Feature = num_cols[i], VIF = 1/(1 - summary(model)$r.squared)))
    }, error = function(e) {
      result <- rbind(result, data.frame(Feature = num_cols[i], VIF = Inf))
    })
  }
  
  return(result)
}

# Tính VIF cho các biến có đủ giá trị khác nhau
vif_data <- calculate_vif(df_selection)
# ---------- Lọc các đặc trưng có VIF < 10 ----------
selected_features_vif <- as.character(vif_data$Feature[vif_data$VIF < 10])
cat("Các đặc trưng sau khi loại bỏ đa trọng tuyến (VIF < 10):\n")
print(selected_features_vif)
```

# ---------- Lựa chọn đặc trưng với L1 Regularization (Lasso) ----------
```{r}
cat("\n2.2 Lựa chọn đặc trưng với Lasso:\n")

# Kiểm tra biến mục tiêu
if (!("SDG Index Score" %in% names(df_selection))) {
  cat("Lỗi: Không tìm thấy 'SDG Index Score'. Sử dụng cột đầu tiên làm biến mục tiêu để minh họa.\n")
  y <- df_selection[[1]]  # Thay thế bằng cột mục tiêu thực tế
  X <- df_selection[, -1]
} else {
  X <- df_selection[, setdiff(names(df_selection), "SDG Index Score")]
  y <- df_selection[["SDG Index Score"]]
}

# Chuyển đổi DataFrame thành ma trận
X_matrix <- as.matrix(X)
y_vector <- as.vector(y)

# Chạy Lasso với CV để tìm alpha tối ưu
set.seed(42)
cv_lasso <- cv.glmnet(X_matrix, y_vector, alpha = 1)
lasso_model <- glmnet(X_matrix, y_vector, alpha = 1, lambda = cv_lasso$lambda.min)

# Trích xuất hệ số đúng cách
lasso_coefs <- coef(lasso_model)
# Lấy chỉ số (indices) của các hệ số khác 0
non_zero_indices <- which(as.vector(lasso_coefs) != 0)
# Lấy tên của các đặc trưng có hệ số khác 0
selected_features_lasso <- rownames(lasso_coefs)[non_zero_indices]
# Loại bỏ hệ số chặn (intercept) nếu có
selected_features_lasso <- selected_features_lasso[selected_features_lasso != "(Intercept)"]

cat("Các đặc trưng được chọn bởi Lasso:\n")
print(selected_features_lasso)
```

# ---------- Feature Importance với Random Forest ----------
```{r}
cat("\n2.3 Feature Importance với Random Forest:\n")

# Chạy Random Forest
set.seed(42)
rf <- randomForest(x = X_matrix, y = y_vector, ntree = 100, importance = TRUE)

# Trích xuất Feature Importance
feature_importance <- as.data.frame(importance(rf))
feature_importance$Feature <- rownames(feature_importance)
feature_importance <- feature_importance[order(feature_importance$`%IncMSE`, decreasing = TRUE), ]

cat("Tầm quan trọng đặc trưng từ Random Forest (Top 20):\n")
print(head(feature_importance[, c("Feature", "%IncMSE")], 20))
```

# ---------- Trực quan hóa ----------
```{r}
# 3.1 Heatmap tương quan
cat("\n3.1 Vẽ Heatmap tương quan:\n")

# Chọn top 10 đặc trưng từ Random Forest
top_features <- head(feature_importance$Feature, 10)

# Tính ma trận tương quan chỉ cho top đặc trưng
corr_matrix <- cor(df_selection[, top_features], use = "pairwise.complete.obs")

png("correlation_heatmap_top10.png", width = 1000, height = 800)
corrplot(corr_matrix, method = "color", type = "upper", tl.col = "black",
         tl.srt = 45, addCoef.col = "black", number.cex = 0.7,
         col = colorRampPalette(c("blue", "white", "red"))(100))
title("Correlation Heatmap of Top 10 Features from Random Forest")
dev.off()

# 3.2 Biểu đồ tầm quan trọng đặc trưng từ Random Forest
cat("\n3.2 Vẽ biểu đồ tầm quan trọng đặc trưng:\n")

top10_importance <- head(feature_importance, 10)

png("feature_importance_top10.png", width = 1000, height = 800)
barplot(top10_importance$`%IncMSE`, names.arg = top10_importance$Feature, 
        horiz = TRUE, las = 1, cex.names = 0.7,
        main = "Top 10 Feature Importance from Random Forest",
        xlab = "Importance (%IncMSE)")
dev.off()

# 3.3 PCA cho các đặc trưng
cat("\n3.3 PCA cho các đặc trưng:\n")

# Kết hợp đặc trưng tương tác và top đặc trưng từ VIF/Lasso
combined_features <- unique(c(interaction_cols, selected_features_vif, selected_features_lasso))
combined_features <- combined_features[1:min(length(combined_features), 15)]  # chọn top 15

df_combined <- df[, combined_features]

# Xử lý NA và Inf
df_combined[!is.finite(as.matrix(df_combined))] <- NA
df_combined <- as.data.frame(lapply(df_combined, function(x) {
  x[is.na(x)] <- mean(x, na.rm = TRUE)
  return(x)
}))

# PCA
library(caret)
library(ggplot2)

scaled_df <- scale(df_combined)
pca_model <- prcomp(scaled_df, center = TRUE, scale. = TRUE)
summary(pca_model)$importance[2, 1:2]  # Tỷ lệ phương sai giải thích

# Scatter plot
pca_df <- as.data.frame(pca_model$x)
ggplot(pca_df, aes(PC1, PC2)) +
  geom_point(alpha = 0.5) +
  ggtitle("PCA of Selected Features") +
  xlab(paste0("Principal Component 1 (", round(summary(pca_model)$importance[2, 1] * 100, 2), "%)")) +
  ylab(paste0("Principal Component 2 (", round(summary(pca_model)$importance[2, 2] * 100, 2), "%)"))
```

# ---------- Feature Extraction ----------
```{r}
# 3.1 PCA theo nhóm SDG
pca_results <- list()

for (group in names(sdg_groups)) {
  cols <- sdg_groups[[group]]
  df_group <- df[, cols]

  df_group[!is.finite(as.matrix(df_group))] <- NA
  df_group <- as.data.frame(lapply(df_group, function(x) {
    x[is.na(x)] <- mean(x, na.rm = TRUE)
    return(x)
  }))

  if (ncol(df_group) >= 2) {
    scaled <- scale(df_group)
    pca_model <- prcomp(scaled, center = TRUE, scale. = TRUE)
    explained_var <- summary(pca_model)$importance[2, ]
    cumulative_var <- cumsum(explained_var)
    pca_results[[group]] <- list(explained_var = explained_var, cumulative_var = cumulative_var)
    print(paste("SDG Group:", group, "- Tổng phương sai:", round(cumulative_var[length(cumulative_var)] * 100, 2), "%"))
  }
}

# 3.2 T-SNE toàn bộ dữ liệu
library(Rtsne)

df_tsne <- df_selection
df_tsne[!is.finite(as.matrix(df_tsne))] <- NA
df_tsne <- as.data.frame(lapply(df_tsne, function(x) {
  x[is.na(x)] <- mean(x, na.rm = TRUE)
  return(x)
}))

scaled_df <- scale(df_tsne)
set.seed(42)
tsne_result <- Rtsne(scaled_df, dims = 2, perplexity = 30, verbose = TRUE)
plot(tsne_result$Y, main = "T-SNE of All Numerical Features", xlab = "T-SNE 1", ylab = "T-SNE 2", pch = 19, col = "blue")

```
```{r}
# 4. Trực quan hóa 
# 4.1 Heatmap tương quan top 10 đặc trưng
library(corrplot)

top_features <- head(feature_importance$Feature, 10)
corr_matrix <- cor(df_selection[, top_features])
corrplot(corr_matrix, method = "color", title = "Top 10 Features Correlation Heatmap", tl.col = "black")

# 4.2 Barplot tầm quan trọng
# First, let's examine the structure of feature_importance to see actual column names
print(names(feature_importance))

# Assuming the importance column might be named differently (e.g., "importance" lowercase or "MeanDecreaseGini")
# Let's adapt the code to use whatever column contains the importance values
importance_col <- names(feature_importance)[2]  # Assuming importance is in the second column

ggplot(top_imp, aes(x = reorder(Feature, .data[[importance_col]]), y = .data[[importance_col]])) +
  geom_col(fill = "skyblue") +
  coord_flip() +
  ggtitle("Top 10 Feature Importance from Random Forest") +
  xlab("Features") +
  ylab("Importance")
  
# # 4.2 Barplot tầm quan trọng
# top_imp <- head(feature_importance, 10)
# ggplot(top_imp, aes(x = reorder(Feature, Importance), y = Importance)) +
#   geom_col(fill = "skyblue") +
#   coord_flip() +
#   ggtitle("Top 10 Feature Importance from Random Forest")

# 4.3 Phương sai tích lũy theo nhóm
for (group in names(pca_results)) {
  var <- pca_results[[group]]$cumulative_var
  plot(var, type = "o", main = paste("Cumulative Explained Variance -", group),
       xlab = "Number of Components", ylab = "Cumulative Variance", ylim = c(0, 1))
}

# 4.4 T-SNE Scatter
tsne_df <- as.data.frame(tsne_result$Y)
ggplot(tsne_df, aes(x = V1, y = V2)) +
  geom_point(alpha = 0.5) +
  ggtitle("T-SNE of All Numerical Features") +
  xlab("T-SNE Component 1") +
  ylab("T-SNE Component 2")
```
